臺灣臺中地方法院宣示判決筆錄　　　　　　　　　　九十四年度訴字第一二一九號
　　公　訴　人　臺灣臺中地方法院檢察署檢察官
　　被　　　告　甲○○
　　指定辯護人　本院公設辯護人丁○○
右列被告因偽造文書等案件，經檢察官提起公訴（九十四年度偵字第一八七六號、九
十四年度偵字第三六七０號），於中華民國九十四年五月十三日下午四時整，在本院
刑事第十一法庭宣示判決，出席職員如左：
法官起立朗讀判決主文、犯罪事實要旨、處罰條文、附記事項，及告以上訴限制、期
間並提出上訴狀之法院，且諭知記載其內容：
一、主  文：
    甲○○連續行使偽造私文書，足以生損害於他人，累犯，處有期徒刑伍月，如易
    科罰金，以佰元折算壹日。
二、犯罪事實要旨：
  (一)甲○○前於民國八十八年間因施用毒品、偽造有價證券等案件，經本院分別以八
    十八年度易字第二二六六號、八十八年度訴字第一二五七號刑事判決各判處有期
    徒刑五月、三年二月確定後，再經本院裁定合併定其應執行有期徒刑三年五月確
    定，於九十一年十一月七日假釋出監，嗣於九十二年九月二十二日假釋期滿未經
    撤銷，以已執行論。
  (二)詎甲○○竟基於行使偽造準私文書、偽造私文書及意圖為自己不法所有詐欺取財
    等概括犯意，先於民國九十三年十一月間自其女友黃令儀處（已於九十三年十二
    月十二日死亡，無證據證明與甲○○下述犯行有何犯意聯絡或行為分擔），得知
    黃令儀之父丙○○向臺中商業銀行申請之現金卡卡號（0000-0000-0000-XXXX，
    詳卷），復於九十三年十二月間某日，趁其妹乙○○不注意之際，抄得乙○○向
    聯邦商業銀行申請之信用卡卡號（0000-0000-0000-XXXX，詳卷）後，即自九十
    三年十一月二十一日起至同年十二月八日止，先後於附表所示之時間，在臺中縣
    神岡鄉某不詳網咖店撥接上網連結網際網路後，分別將上開足以表示真正持卡人
    丙○○、乙○○消費意思之具有準私文書性質之信用卡卡號電磁紀錄資料輸入網
    頁上之空白欄位內後，將該等網路購物訂購紀錄送出，用以表示丙○○、乙○○
    向該等網路購物公司刷卡消費並確認各該信用卡消費交易之意思，而向如附表所
    示之遠傳網路門市○○路購物公司提出行使以刷卡購買商品，足以生損害於丙○○、乙○○、各該發卡銀行、財團法人聯合信用卡中心等對於信用卡卡務管理之
    正確性及各該網路購物公司對於電子商務業務管理之正確性，並致各該網路購物
    公司分別陷於錯誤，誤信係真正持卡人丙○○、乙○○本人或授權他人上網訂購
    各該商品，而分別將價值相當於附表消費金額欄所示之商品交付予甲○○。甲○○又於九十三年十一月間某日，透過黃令儀取得丙○○所有之臺中商業銀行、帳
    號000000000XXXX號（詳卷）之存款簿一本及印鑑章一個後（黃令儀如何取得不
    明，又無證據證明與甲○○下述犯行有何犯意聯絡或行為分擔），於九十三年十
    一月二十三日十時許，前往位於臺中縣梧棲鎮○○路三六號之臺中商業銀行梧棲
    分行，在取款憑條「存戶簽章」欄上盜蓋「丙○○」之印文一枚，並於取款憑條
    上填具憑褶支取新臺幣六萬元等文字，而偽造以丙○○名義向臺中商業銀行梧棲
    分行提領存款帳戶內款項之具有私文書性質之該取款憑條一紙後，即持向該銀行
    承辦人員提出行使，致臺中商業銀行梧棲分行承辦人員陷於錯誤，誤信為真正帳
    戶所有人丙○○向該行提領款項，而將六萬元存款款項提出交付予丙○○收受，
    足以生損害於丙○○及臺中商業銀行梧棲分行對客戶存款帳戶管理之正確性。嗣
    因丙○○、乙○○發覺有異，分別訴由臺中縣警察局清水分局、臺中市警察局第
    二分局處理，始為警循線查獲上情。
三、查被告係利用電腦設備，將上開足以表示告訴人即真正持卡人丙○○、乙○○消
    費意思之信用卡卡號電磁紀錄資料輸入網頁上之空白欄位內後，將該等網路購物
    訂購紀錄送出，用以表示丙○○、乙○○向該等網路購物公司刷卡消費並確認各
    該信用卡消費交易之意思，而向如附表所示之遠傳網路門市○○路購物公司提出
    行使以刷卡購買商品，故該等訂購商品之電磁紀錄，顯然具有訂購單之性質，應
    屬刑法第二百二十條所規定以文書論之準私文書。故核被告所為，係犯刑法第二
    百十六條、第二百二十條、第二百十條之行使偽造準私文書罪、同法第二百十六
    條、第二百十條之行使偽造私文書罪及同法第三百三十九條第一項之詐欺取財罪
    。其盜蓋告訴人丙○○印章之行為，係偽造私文書之階段行為，不另論罪，而偽
    造準私文書、偽造私文書後復持以行使，低度之偽造行為各為高度之行使行為所
    吸收，均不另論罪。被告多次行使偽造準私文書與偽造私文書及多次詐欺取財之
    行為，均時間緊接，方法相同，各觸犯構成要件相同之罪名，顯係分別基於概括
    犯意為之，應各依連續犯規定論以一罪，並分別依法加重其刑。被告連續行使偽
    造私文書之犯行，係為達到詐欺取財之目的，具有方法與目的之牽連犯關係，應
    依刑法第五十五條後段規定，從一重之連續行使偽造私文書罪處斷。又被告前因
    施用毒品、偽造有價證券等案件，經本院判刑確定後，甫於九十二年九月二十二
    日假釋期滿未經撤銷以已執行論，其受有期徒刑之執行完畢，五年以內再犯有期
    徒刑以上之罪，為累犯，應依法遞加重其刑。
四、處罰條文：
    刑法第五十六條、第二百十六條、第二百二十條、第二百十條、第三百三十九條
    第一項、第四十七條、第四十一條第一項前段、第五十五條，罰金罰鍰提高標準
    條例第一條前段、第二條。
五、附記事項：無。
六、協商判決除有刑事訴訟法第四百五十四條之四第一項第一款於本訊問程序終結前
    ，被告撤銷協商合意或檢察官撤回協商聲請者；第二款被告協商之意思非出於自
    由意志者；第四款被告所犯之罪非第四百五十五條之二第一項所定得以協商判決
    者；第六款被告有其他較重之裁判上一罪之犯罪事實者；第七款法院認應諭知免
    刑或免訴、不受理者情形之一，及違反同條第二項「法院應於協商合意範圍內為
    判決；法院為協商判決所科之刑，以宣告緩刑或二年以下有期徒刑、拘役或罰金
    為限」之規定者外，不得上訴。
七、如有右開可得上訴情形，得自收受宣示判決筆錄送達之日起十日內，向本院提出
    上訴書狀，上訴於第二審法院。
中      華      民      國      九十四      年      五    月    十三    日
                                      臺灣臺中地方法院刑事第十一庭
                                          法  官  廖慧如
                                          書記官  莊玉惠
右正本證明與原本無異。
                                          書記官
中    華    民    國      九十四      年       五      月     十六    日
附錄本案論罪法條全文：
刑法第二百十六條
行使第二百十條至第二百十五條之文書者，依偽造、變造文書或登載不實事項或使登
載不實事項之規定處斷。
刑法第二百十條
偽造、變造私文書，足以生損害於公眾或他人者，處五年以下有期徒刑。
刑法第二百二十條
在紙上或物品上之文字、符號、圖畫、照像，依習慣或特約，足以為表示其用意之證
明者，關於本章及本章以外各罪，以文書論。
錄音、錄影或電磁紀錄，藉機器或電腦之處理所顯示之聲音、影像或符號，足以為表
示其用意之證明者，亦同。
稱電磁紀錄，指以電子、磁性或其他無法以人之知覺直接認識之方式所製成之紀錄，
而供電腦處理之用者。
刑法第三百三十九條
意圖為自己或第三人不法之所有，以詐術使人將本人或第三人之物交付者，處五年以
下有期徒刑、拘役或科或併科一千元以下罰金。
以前項方法得財產上不法之利益或使第三人得之者，亦同。
前二項之未遂犯罰之。
附表（單位：新臺幣）
┌─┬─────┬───┬──────────┬─────┬──────┐
│  │信用卡卡號│持卡人│      網路商店      │ 消費時間 │ 消費金額   │
├─┼─────┼───┼──────────┼─────┼──────┤
│１│0000-0000-│丙○○│遠傳網路門市        │93.11.21  │800元       │
│  │0979-XXXX │      │                    │          │            │
├─┼─────┼───┼──────────┼─────┼──────┤
│２│同右      │同右  │崇凱科技有限公司    │93.11.22  │500元       │
├─┼─────┼───┼──────────┼─────┼──────┤
│３│同右      │同右  │鉅崴科技有限公司    │93.11.22  │499元       │
├─┼─────┼───┼──────────┼─────┼──────┤
│４│同右      │同右  │鉅崴科技有限公司    │93.11.23  │499元       │
├─┼─────┼───┼──────────┼─────┼──────┤
│５│同右      │同右  │遠傳網路門市        │93.11.23  │300元       │
├─┼─────┼───┼──────────┼─────┼──────┤
│６│同右      │同右  │鉅崴科技有限公司    │93.11.22  │499元       │
├─┼─────┼───┼──────────┼─────┼──────┤
│７│同右      │同右  │鉅崴科技有限公司    │93.11.23  │499元       │
├─┼─────┼───┼──────────┼─────┼──────┤
│８│0000-0000-│乙○○│鉅崴科技有限公司    │93.12.08  │499元       │
│  │0687-XXXX │      │                    │          │            │
├─┼─────┼───┼──────────┼─────┼──────┤
│９│同右      │同右  │互網國際資訊有限公司│93.12.08  │300元       │
├─┼─────┼───┼──────────┼─────┼──────┤
│１０│同右      │同右  │鉅崴科技有限公司    │93.12.08  │499元       │
├─┼─────┼───┼──────────┼─────┼──────┤
││同右      │同右  │鉅葳科技有限公司    │93.12.08  │499元       │
├─┼─────┼───┼──────────┼─────┼──────┤
││同右      │同右  │互網國際資訊有限公司│93.12.09  │300元       │
├─┼─────┼───┼──────────┼─────┼──────┤
││同右      │同右  │遠傳電信股份有限公司│93.12.09  │13657元     │
└─┴─────┴───┴──────────┴─────┴──────┘
（以下空白）
